# 其他综合收益的理解是否准确，陈版

提问人：nikan 时间：2012-06-04 08:52:26
准则讲解对其他综合收益的定义采用的是排除法，即所谓其他综合收益，是指未作为净利润确认的综合收益。 因此，判断其他综合收益时，应首先判断是否属于“综合收益”，如果是，则需要进一步判断是否已经在净利润确认，如果已经作为净利润确认，则不是其他综合收益，如果没有作为净利润确认，则应作为其他综合收益确认。

回答人：chenyiwei
按照目前的准则和解释规定，事实上对其他综合收益的范围是采用正列举法的，所以是先区分综合收益和权益性交易，其次从综合收益中筛选出属于其他综合收益的项目，其他的计入损益。